臺灣臺北地方法院刑事判決　　　　　　 100年度易字第2854號
公　訴　人　臺灣臺北地方法院檢察署檢察官
被　　　告　鍾敏雄
上列被告因竊盜案件，經檢察官提起公訴（100年度偵字第24203
號），被告於本院準備程序中就被訴事實為有罪之陳述，經告知
簡式審判程序之旨，並聽取公訴人及被告之意見後，經本院裁定
進行簡式審判程序，判決如下：
    主  文
鍾敏雄侵入住宅竊盜，累犯，處有期徒刑柒月。
    事  實
一、鍾敏雄前因搶奪案件，經臺灣板橋地方法院以97年度訴字第
    4118號判決判處應執行有期徒刑1 年確定，於民國99年5 月
    21日縮短刑期假釋出監，所餘刑期付保護管束，於99年7 月
    1 日保護管束期滿，假釋未經撤銷視為執行完畢。詎其仍不
    知悔改，竟意圖為自己不法之所有，於100 年11月13日上午
    10時許，見陳來發所居住位於臺北市○○區○○街160 巷23
    弄47號之公寓之大門未關，即自大門侵入該公寓之地下室，
    徒手竊取白色袋子1 個，得手後離去，嗣因發現袋內僅裝有
    壞掉之檯燈1 個，即承前不法所有意圖，接續於同日晚上7
    時50分許，利用上開公寓大門未關之機會，侵入該公寓之地
    下室，徒手竊取陳來發所有之電線1 批及電鍋1 個（價值約
    新臺幣400 元），得手後欲離去之際，恰遭陳來發當場發覺
    ，攔阻不讓其離開，嗣於同日晚上8 時許，因警員經過上開
    公寓門口發現陳來發、鍾敏雄2 人拉扯而查獲，並扣得上開
    電線1 批及電鍋1 個。
二、案經臺北市政府警察局萬華分局報請臺灣臺北地方法院檢察
    署檢察官偵查起訴。
    理  由
壹、程序部分：
    本件被告鍾敏雄所犯加重竊盜罪，係死刑、無期徒刑、最輕
    本刑為3 年以上有期徒刑以外之罪，且非高等法院管轄第一
    審案件，因被告於本院準備程序中，先就被訴事實為有罪之
    陳述，經告知簡式審判程序之旨，並聽取檢察官及被告之意
    見後，本院裁定由進行簡式審判程序，是本件之證據調查，
    依刑事訴訟法第273 條之2 規定，不受同法第159 條第1 項
    、第161 條之2 、第161 條之3 、第163 條之1 及第164 條
    至第170 條規定之限制，合先敘明。
貳、實體部分：
一、前揭事實，業據被告於本院準備程序、審理時均坦承不諱（
    見本院卷第19頁正面、第20頁背面），核與證人陳來發於警
    詢時之證述內容相符（見偵查卷第14至16頁），並有搜索、
    扣押筆錄、扣押物品目錄表、贓物認領保管單及現場暨贓物
    照片3 張在卷可稽（見偵查卷第18至21頁、第28至29頁、第
    31頁），足認被告自白與事實相符，應堪採信。本件事證明
    確，被告犯行洵堪認定，應予依法論科。
二、按大樓式或公寓式住宅之地下室，係附屬於該大樓或公寓，
    為該種住宅居住人生活起居場所之一部分，與住宅之關係密
    不可分，如於夜間侵入該種住宅地下室竊盜，自應依刑法第
    321 條第1 項第1 款論罪（最高法院82年度台上字第5704號
    判決意旨參照）。是本件公寓之地下室，依上開判決意旨，
    為該公寓之一部分，與該公寓有密不可分之關係，故侵入該
    公寓之地下室竊盜，應成立侵入住宅竊盜罪。核被告所為，
    係犯刑法第321 條第1 項第1 款之侵入住宅竊盜罪。起訴意
    旨認被告係犯刑法第321 條第1 項第1 款侵入有人居住之建
    築物竊盜罪，尚有誤會，應予更正，又此部分與上開論罪部
    分，係屬同條之罪，自無變更起訴法條之必要，併予敘明。
    被告前揭2 次竊行，係於密接時間，在同一地點，以相同手
    法竊取財物，基於社會通念，於客觀上認為符合一個反覆、
    延續性之行為觀念，於刑法評價上，屬接續犯，僅應論以1
    罪。又被告前有如事實欄所載論罪科刑及執行完畢之紀錄，
    有臺灣高等法院被告前案紀錄表在卷可憑，其於有期徒刑執
    行完畢後，5 年內故意再犯本件有期徒刑以上之罪，為累犯
    ，應依法加重其刑。爰審酌被告前有賭博、妨害自由、搶奪
    、竊盜等前案紀錄，有上開前案紀錄表可稽，素行不佳，本
    次恣意侵入他人住宅竊取財物，危害社會治安及他人財產權
    益，行為實有非當，惟斟酌被告犯後坦承犯行，所竊財物價
    值非鉅，且所竊電線、電鍋已返還被害人陳來發等一切情狀
    ，量處如主文所示之刑。
據上論斷，應依刑事訴訟法第273 條之1 第1 項、第299 條第1
項前段，刑法第321 條第1 項第1 款、第47條第1 項，刑法施行
法第1 條之1，判決如主文。
本案經檢察官蘇振文到庭執行職務。
中    華    民    國   100    年    12    月    16    日
                  刑事第十五庭  法  官  高若珊
上正本證明與原本無異。
如不服本判決應於收受送達後10日內向本院提出上訴書狀，並應
敘述具體理由；其未敘述上訴理由者，應於上訴期間屆滿後20日
內向本院補提理由書（均須按他造當事人之人數附繕本）「切勿
逕送上級法院」。告訴人或被害人如對於本判決不服者，應具備
理由請求檢察官上訴，其上訴期間之計算係以檢察官收受判決正
本之日期為準。
                                 書記官  黃鈺玲
中    華    民    國   100    年    12    月    16    日
附錄本案論罪科刑法條全文
中華民國刑法第321條
（加重竊盜罪）
犯竊盜罪而有下列情形之一者，處6 月以上、5 年以下有期徒刑
，得併科新臺幣10萬元以下罰金：
一、侵入住宅或有人居住之建築物、船艦或隱匿其內而犯之者。
二、毀越門扇、牆垣或其他安全設備而犯之者。
三、攜帶兇器而犯之者。
四、結夥三人以上而犯之者。
五、乘火災、水災或其他災害之際而犯之者。
六、在車站、埠頭、航空站或其他供水、陸、空公眾運輸之舟、
車、航空
    機內而犯之者。
前項之未遂犯罰之。